【裁判字號】    98,易,2301
【裁判日期】    990128
【裁判案由】    毒品危害防制條例
【裁判全文】
臺灣板橋地方法院刑事判決              98年度易字第2301號
公  訴  人  臺灣板橋地方法院檢察署檢察官
被      告  甲○○
上列被告因違反毒品危害防制條例案件，經檢察官提起公訴（98
年度毒偵字第4050號），被告於準備程序中就被訴事實為有罪之
陳述，經本院合議庭裁定由受命法官獨任進行簡式審判程序，判
決如下：
    主  文
甲○○施用第二級毒品，處有期徒刑月，如易科罰金，以新臺
幣壹仟元折算壹日。
    事  實
一、甲○○曾於民國89年間，因施用毒品案件，經法院裁定送勒
    戒處所觀察、勒戒後，認無繼續施用毒品之傾向，於89年3
    月31日觀察、勒戒執行完畢釋放，並由臺灣板橋地方法院檢
    察署檢察官以89年度毒偵緝第406 號為不起訴處分確定；復
    於90年間，因施用毒品案件，經本院以90年度毒聲字第1980
    號裁定送勒戒處所觀察、勒戒後，認無繼續施用毒品之傾向
    ，於90年10月30日觀察、勒戒執行完畢釋放，並由臺灣板橋
    地方法院檢察署檢察官以90年度毒偵緝第727 號為不起訴處
    分確定。詎甲○○仍不知悔改，基於施用第二級毒品甲基安
    非他命之犯意，於98年5 月12日下午5 、6 時許，在其位於
    臺北縣三重市○○○路120 巷1 之5 號之居所內，以將甲基
    安非他命置入玻璃球內燒烤後吸食煙霧之方式，施用甲基安
    非他命1 次。嗣於98年5 月13日上午10時許，在上址為警查
    獲，經警採集其尿液檢體送驗後，結果呈現安非他命及甲基
    安非他命陽性反應，始悉上情。
二、案經臺北市政府警察局移送臺灣板橋地方法院檢察署檢察官
    偵查起訴。
    理  由
一、本案被告甲○○所犯係死刑、無期徒刑、最輕本刑為3 年以
    上有期徒刑以外之罪，其於準備程序中就前揭被訴事實為有
    罪之陳述，經受命法官告知簡式審判程序之旨，並聽取其與
    公訴人之意見後，本院認無不得或不宜改依簡式審判程序進
    行之情事，依刑事訴訟法第273 條之1 第1 項、第284 條之
    1 規定，裁定本案由受命法官獨任進行簡式審判程序；且依
    刑事訴訟法第273 條之2 及第159 條第2 項規定，不適用傳
    聞法則有關限制證據能力之相關規定，合先敘明。
二、上揭犯罪事實，業據被告於本院審理時自白不諱，且被告為
    警查獲後，經警採集其尿液檢體送驗，先以酵素免疫分析法
    （EIA ）初步檢驗，呈現安非他命類陽性反應，再以氣相層
    析質譜儀法（GC/MS ）確認檢驗，亦呈現安非他命及甲基安
    非他命陽性反應，此有臺灣尖端先進生技醫藥股份有限公司
    於98年5 月22日所出具之濫用藥物檢驗報告、臺北市政府警
    察局偵辦毒品案件尿液檢體委驗單各1 份在卷可稽（見偵查
    卷宗第8 、9 頁，尿液檢體編號：030813號），足徵被告任
    意性之自白與事實相符，應堪採信。再被告前於89年間，因
    施用毒品案件，經法院裁定送勒戒處所觀察、勒戒後，認無
    繼續施用毒品之傾向，於89年3 月31日觀察、勒戒執行完畢
    釋放，並由臺灣板橋地方法院檢察署檢察官以89年度毒偵緝
    第406 號為不起訴處分確定；復於90年間，因施用毒品案件
    ，經本院以90年度毒聲字第1980號裁定送勒戒處所觀察、勒
    戒後，認無繼續施用毒品之傾向，於90年10月30日觀察、勒
    戒執行完畢釋放，並由臺灣板橋地方法院檢察署檢察官以90
    年度毒偵緝第727 號為不起訴處分確定等情，亦有臺灣高等
    法院被告前案紀錄表1 份存卷可參。是以被告於89年間初犯
    施用毒品罪後，於初犯之觀察、勒戒執行完畢釋放後5 年內
    之90年間猶再犯施用毒品罪，已屬「5 年內再犯」之情形，
    而與毒品危害防制條例第20條所定「初犯」或「5 年後再犯
    」始得以觀察、勒戒之保安處遇替代刑罰之要件不符，自應
    依毒品危害防制條例第23條第2 項規定，依法追訴、處罰。
    本案事證明確，被告犯行洵堪認定，應依法論科。
三、按甲基安非他命係毒品危害防制條例第2 條第2 項第2 款所
    明定之第二級毒品。是核被告所為，係犯毒品危害防制條例
    第10條第2 項之施用第二級毒品罪。被告施用甲基安非他命
    前後，持有甲基安非他命之低度行為，為施用之高度行為所
    吸收，不另論罪。爰審酌被告曾因施用毒品案件，經觀察、
    勒戒執行完畢釋放，並獲得不起訴處分之寬典（見卷附臺灣
    高等法院被告前案紀錄表），猶不知悔改，而再犯本件施用
    第二級毒品罪，顯見其戒除毒癮之意志薄弱，惟其施用毒品
    係自戕行為，對他人法益尚無具體危害，兼衡被告曾有違反
    槍砲彈藥刀械管制條例、賭博等前科之素行（見卷附臺灣高
    等法院被告前案紀錄表）、智識程度、生活狀況、犯罪之動
    機、目的、手段、坦承犯行之犯罪後態度、檢察官求處有期
    徒刑3 月等一切情狀，量處如主文所示之刑，並諭知易科罰
    金之折算標準。
據上論斷，應依刑事訴訟法第273 條之1 第1 項、第299 條第1
項前段，毒品危害防制條例第10條第2 項，刑法第11條前段、第
41條第1 項前段，判決如主文。
本案經檢察官張世聰到庭執行職務。
中    華    民    國    99    年     1    月    28    日
                  刑事第九庭    法  官    賴彥魁
上列正本證明與原本無異。
如不服本判決，應於判決送達後10日內，向本院提出上訴書狀，
並應敘述具體理由；其未敘述上訴理由者，應於上訴期間屆滿後
20日內向本院補提理由書（均須按他造當事人之人數附繕本），
「切勿逕送上級法院」。
                                書記官    楊文祥
中    華    民    國    99    年     1    月    28    日
附錄本案論罪科刑法條全文：
毒品危害防制條例第10條
施用第一級毒品者，處6 月以上5 年以下有期徒刑。
施用第二級毒品者，處3 年以下有期徒刑。

司法院資訊處製作；財團法人民間司法改革基金會備份。
